臺灣臺北地方法院民事裁定           100年度勞小上字第16號
上  訴  人  侯秋桂即國品小吃店
被上訴人    蔣秉勛
                        樓
上列上列當事人間請求給付資遣費等事件，上訴人對於中華民國
一百年六月十四日本院臺北簡易庭一百年度北勞小字第二七號第
一審判決提起上訴，本院裁定如下：
    主  文
上訴駁回。
第二審訴訟費用新台幣壹仟伍佰元由上訴人負擔。
    理  由
一、按對於小額程序之第一審裁判之上訴，非以其違背法令為理
    由，不得為之；又提起上訴，上訴狀內應記載上訴理由，表
    明原判決所違背之法令及其具體內容，暨依訴訟資料合於該
    違背法令之具體事實，民事訴訟法第436 條之24第2 項、第
    436 條之25分別定有明文。所謂違背法令，依同法第436 條
    之32第2 項準用第468 條、及第469 條第1 款至第5 款規定
    ，即依同法第468 條規定，判決不適用法規或適用不當者，
    為違背法令；依同法第469 條規定，判決有該條所列第1 款
    至第5 款情形之一者，為當然違背法令。故當事人提起上訴
    ，如以同法第469 條所列第1 款至第5 款為理由時，其上訴
    狀或理由書應表明該判決有合於各該條款規定情形之具體內
    容，及係依何訴訟資料合於該違背法令之具體事實。如依同
    法第468 條規定，以原判決有不適用法規或適用法規不當為
    理由時，其上訴狀或理由書應表明該判決所違背之法令條項
    ，或有關判例、解釋字號，或成文法以外之習慣或法理等及
    其具體內容，暨係依何訴訟資料合於該違背法令之具體事實
    。上訴狀或理由書如未依上述方式表明，或其所表明者顯與
    上開法條規定不合時，即難認為已合法表明上訴理由，其上
    訴自非合法。
二、本件上訴意旨固以：被上訴人於民國100 年2 月9 日下午1
    時10分左右，在上訴人店內竊取冰箱內雞腿60支及土魠魚塊
    2 盒後離去，業經台北地方法院檢察署檢察官起訴，為考量
    店內減少損失及防範犯罪再度發生，才將被上訴人開除等語
    。然查，上訴人並未敘明原審判決所違背之法令及其具體內
    容，以及原判決有合於民事訴訟法第468 條、第469 條第1
    至5 款等規定之情形，及係依何訴訟資料合於該違背法令之
    具體事實，此觀之卷附上訴狀即明。本件上訴人並未合法表
    明上訴理由，揆諸前揭說明，其上訴即為不合法，應予駁回
    。
三、上訴人應負擔之第二審訴訟費用額確定為1,500元。
四、結論：本件上訴為不合法，依民事訴訟法第436 條之32 第1
    項、第2 項、第444 條第1 項前段、第436 條之19第1 項、
    第95條、第78條，裁定如主文。
中    華    民    國  100     年    7     月    28    日
                   勞工法庭    審判長法  官  郭美杏
                                     法  官  林惠霞
                                     法  官  汪怡君
以上正本係照原本作成。
本裁定不得抗告。
中    華    民    國   100    年    7     月    29    日
                                     書記官   楊勝欽